臺灣高雄地方法院民事裁定
111年度勞執字第24號
聲  請  人  周勤琳  

相  對  人  愛的世界股份有限公司

法定代理人  李文源  
上列當事人間勞資爭議執行裁定事件，本院裁定如下：
    主  文
民國（下同）110年10月19日由高雄市政府勞工局委託民間團體
指派調解人就聲請人及相對人所為勞資爭議調解紀錄調解方案第
二點所載：「資方（指相對人）同意給付勞工（指聲請人）資方
所積欠之工資、資遣費共計新台幣（下同）44萬0,283元，並與
勞工達成和解」之調解成立內容，於28萬8,200元範圍內，准予
強制執行。
聲請程序費用1,000元由相對人負擔。
    理  由
一、聲請意旨略以：聲請人受雇於相對人公司，相對人公司積欠
    工資29萬0,283元及資遣費15萬元，合計44萬0,283元未給付
    ，聲請人前於110年10月19日，與相對人公司達成勞資爭議
    調解，相對人公司同意先於110年10月19日清償2萬4,091元
    ，剩餘41萬6,192元分16期給付，第1期於110年11月25日給
    付2萬6,292元，第2至16期於每月25日前給付，每期2萬6,20
    0元，匯入聲請人薪資帳戶，並約定如有一期未如期給付，
    視為全部到期。相對人公司未依約給付，迄今僅給付15萬2,
    083元，尚欠28萬8,200元，聲請就餘額准予強制執行等語。
二、勞資爭議經調解成立或仲裁者，依其內容當事人一方負私法
    上給付之義務，而不履行其義務時，他方當事人得向該管法
    院聲請裁定強制執行並暫免繳裁判費；有下列各款情形之一
    者，法院應駁回其強制執行裁定之聲請：1.調解內容或仲裁
    判斷，係使勞資爭議當事人為法律上所禁止之行為，2.調解
    內容或仲裁判斷，與爭議標的顯屬無關或性質不適於強制執
    行，3.依其他法律不得為強制執行，勞資爭議處理法第59條
    第1 項、第60條分別定有明文。                 
三、本件聲請人及相對人公司間之勞資爭議，前經主管機關委託
    民間團體指派調解人 ，作成如聲請意旨所示調解方案，並
    經勞資爭議雙方同意而於調解紀錄簽名，有聲請人提出之高
    雄市政府勞工局勞資爭議調解紀錄附卷可稽，聲請人主張相
    對人公司未依調解成立內容給付，僅給付其15萬2,083元，
    聲請裁定就餘額准予強制執行，核與上開規定相符，應予准
    許。
四、依勞資爭議處理法第59條第1 項前段、非訟事件法第21條第
    2 項、第24條第1 項、民事訴訟法第78條，裁定如主文。
中　　華　　民　　國　　111 　年　　5 　　月　　10　　日
                      勞動法庭  法　官　鄭峻明
正本係照原本作成。
如對本裁定抗告，須於裁定送達後10日內向本院提出抗告狀。
中　　華　　民　　國　　111 　年　　5 　　月　　10　　日
                                書記官　洪光耀